【裁判字號】    95,訴,152
【裁判日期】    950426
【裁判案由】    偽造文書等
【裁判全文】
臺灣基隆地方法院刑事判決               95年度訴字第152號
公  訴  人  臺灣基隆地方法院檢察署檢察官
被      告  甲○○
上列被告因偽造文書等案件，經檢察官提起公訴（95年度偵字第
517號），被告為有罪之陳述，本院合議庭裁定由受命法官獨任
以簡式審判程序進行審理，並判決如下：
    主  文
甲○○共同行使偽造私文書，足以生損害於他人，處有期徒刑伍
月，如易科罰金以佰元折算壹日。
讓渡書上偽簽之「陳玉龍」、「林悅豪」署押及指印各壹枚均沒
收。
    事  實
一、犯罪事實：
    緣甲○○、廖悅谷（業據蒞庭檢察官當庭更正廖悅谷為共同
    正犯，應另案由臺灣基隆地方法院檢察署檢察官依法偵辦）
    原係丙○○僱用之司機（均已離職），而廖悅谷對丙○○所
    有之貨車、挖土機放置之地點及車輛之暗鎖甚為了解，甲○
    ○、廖悅谷竟與李良德（另案經本院於民國95年3月24日以
    95年度訴字第26號判處有期徒刑6月，如易科罰金以300元折
    算1日）共同基於意圖為自己不法所有之概括犯意聯絡，先
    後於：
  (一)民國94年2月7日凌晨1時許，甲○○、廖悅谷、李良德3人在
    基隆市○○路32巷口，由廖悅谷將挖土機鑰匙交給李良德，
    並告知李良德暗鎖位置後，甲○○、廖悅谷即先行離去，由
    李良德下手竊取丙○○所有車牌號碼509─QM號白色貨車及
    車上之挖土機1部後，於同日凌晨3時許，李良德駕駛該車至
    基隆市○○路泉益加油站，持該車上放置發卡銀行臺灣土地
    銀行之靖浤工程股份有限公司之儲值車隊卡加油，並由李良
    德於同日凌晨3時35分許在簽帳單上偽簽「陳玉龍」之署押1
    枚後，再將該簽帳單行使予加油站人員，足以生損害於陳玉
    龍、益泉加油站及臺灣土地銀行，並使益泉加油站之不知情
    員工陷於錯誤，而交付價值新臺幣（下同）207元之高級柴
    油11.52公升。嗣李良德將該車駛往臺北縣汐止市某處放置
    （後經警尋獲，已由丙○○領回）。
  (二)94年2月20日下午1時許，甲○○、廖悅谷、李良德3人承前
    竊盜之概括犯意聯絡，先在基隆市○○路36巷37號附近之麵
    攤碰面後，由李良德出面陪同其所聯絡之買主黃進乾，至上
    址丙○○之倉庫內，由李良德將丙○○所有置放在該處之挖
    土機、破碎機各1台及鏟斗6只，販售與不知情之黃進乾，因
    黃進乾向李良德索取挖土機進口證明，李良德無法提供，黃
    進乾遂要求書寫讓渡書，並與李良德一起返回前開麵攤與甲
    ○○、廖悅谷碰面。李良德、甲○○、廖悅谷為使買賣得以
    順利，遂基於行使偽造私文書之犯意聯絡，由李良德、甲○
    ○分別在讓渡書上偽簽「陳玉龍」、「林悅豪」之署押、並
    各蓋指印1枚及分別記載不實之年籍資料交付予黃進乾，黃
    進乾亦當場交付2張支付（票面金額分別為11萬元及4萬元）
    共計新台幣15萬元，其中票面金額11萬元之支票經甲○○兌
    現後，由甲○○分得其中4萬元、廖悅谷分得2萬元、李良德
    分得5萬元，另票面金額4萬元之支票則由李良德兌現。嗣經
    警調閱泉益加油站之監視錄影帶後，循線查獲李良德而查悉
    上情。上開挖土機、破碎機各1台及鏟斗6只，均已發還丙○
    ○。
  (三)本件提起公訴後，甲○○於本院審判時，始將廖悅谷參與上
    開竊盜、行使偽造私文書之犯行供明在案，案情乃大白。
    理  由
壹、程序事項
    查本案被告甲○○所犯者非為死刑、無期徒刑、最輕本刑為
    3年以上有期徒刑之罪或高等法院管轄第一審案件，其於準
    備程序進行中，先就被訴事實為有罪之陳述，經告知其簡式
    審判程序之旨，並聽取公訴人、被告之意見後，本院業已依
    刑事訴訟法第273條之1第1項規定，裁定由受命法官獨任以
    簡式審判程序進行本案之審理。
貳、實體事項
一、上開事實有下列證據足以證明：
  (一)被告之供述
    被告於本院準備程序、審理時自白，核與下列證據相符，其
    自白堪信為真實。
  (二)共犯李良德於偵查時證稱其與被告甲○○共同竊取被害人丙
    ○○貨車、挖土機、破碎機、鏟斗，並於泉益加油站之簽帳
    單上偽簽「陳玉龍」之署押1枚，於讓渡書上偽簽「陳玉龍
    」之署押及指印各1枚之事實；證人丙○○於偵查中指述其
    財物失竊之情節；證人黃進乾於偵查中證述其於不知情之情
    況下購買挖土機、破碎機及被告及共犯李良德於讓渡書上偽
    簽「林悅豪」、「陳玉龍」之經過；證人林清龍、何益金於
    警詢時證稱面額4萬元之支票係共犯李良德提出透過林清龍
    向何益金調現。
  (三)贓物認領保管單1紙：證人丙○○領回失竊之財物。
  (四)靖浤工程股份有限公司之儲值車隊卡、監視器照片、中國石
    油股份有限公司車隊卡簽帳單影本：共犯李良德竊取貨車及
    挖土機後，至泉益加油站加油，並於簽帳單上偽簽「陳玉龍
    」之署押1枚。
  (五)讓渡書影本、票面面額11萬元之支票影本（票號0000000號
    ）暨存款人資料卡、四面金額4萬元之支票影本（票號00000
    00號）、存款人資料卡、內政部警政署刑事警察局94年3月
    22日刑紋字第09400044511號鑑驗書：被告與共犯李良德、
    廖悅谷共同變賣贓物，且讓渡書上編號3之指紋即「陳玉龍
    簽名部分所蓋之指印」，經人工析鑑比對與李良德之右拇指
    指紋相符，有內政部警政署刑事警察局94年3月22日刑紋字
    第09400044511號鑑驗書在卷可稽；證人黃進乾交付之支票
    共計15萬元業經被告甲○○、共犯李良德兌現。
二、論罪科刑之理由：
  (一)核被告甲○○所為，係犯刑法第320條第1項之竊盜罪、第
    216條、第210條之行使偽造私文書罪，其偽造署押為偽造私
    文書之部分行為，其偽造文書後持以行使，其偽造私文書及
    行使偽造私文書之犯行所吸收，均不另論罪。被告2次竊盜
    犯行，時間緊接，手法相類，所犯為構成要件相同之罪名，
    顯係基於概括犯意而反覆為之，為連續犯，應依刑法第56條
    之規定，論以1刑法第320條第1項竊盜罪，並加重其刑。被
    告、李良德與廖悅谷間就上開犯行，有犯意聯絡及行為分擔
    ，為共同正犯（起訴書原記載被告與李良德為共同正犯，此
    部分業經蒞庭檢察官於本院審判時當庭更正）。被告所犯上
    開竊盜罪、行使偽造私文書罪間，有方法結果之牽連關係，
    應依刑法第55條之規定，從較重之行使偽造私文書罪處斷。
  (二)爰審酌被告犯罪之動機、手段、竊得財物之價值，所生之危
    害及犯罪後於本院審理時坦承犯行，並將全案案情供出犯後
    態度良好等一切情狀，量處如主文所示之刑，並諭知易科罰
    金之折算標準。
  (三)至讓渡書上偽簽之「陳玉龍」、「林悅豪」署押及指印各1
    枚，為偽造之署押，依刑法第219條之規定，不問屬於被告
    與否，應宣告沒收之。
三、應適用之法律：
    刑事訴訟法第299條第1項前段、第273條之1第1項、第284條
    之1、第310條之2、第454條第1項，刑法第28條、第56條、
    第216條、第210條、第320條第1項、第55條、第41條第1項
    前段、第219條，罰金罰鍰提高標準條例第1條前段、第2條
    ，判決如主文。
四、對於本件判決如有不服，得自收受送達後10日內，向本院提
    出上訴書狀，上訴於臺灣高等法院。
本案經檢察官乙○○到庭執行職務。
中    華    民    國    95    年    4     月    26    日
                  刑事第四庭法  官  鄭景文
以上正本證明與原本無異。
對於本件判決如有不服，應於收受送達後10日內，向本院提出上
訴書狀，上訴於臺灣高等法院，並按他造當事人之人數附具繕本
。
中    華    民    國    95    年    4     月    26    日
                            書記官  陸清敏
附錄論罪法條：
刑法第210條
    偽造、變造私文書，足以生損害於公眾或他人者，處5年以
    下有期徒刑。
刑法第216條
    行使第210條至第215條之文書者，依偽造、變造文書或登載
    不實事項或使登載不實事項之規定處斷。
刑法第320條第1項
    意圖為自己或第三人不法之所有，而竊取他人之動產者，為
    竊盜罪，處5年以下有期徒刑、拘役或500元以下罰金。


司法院資訊處製作；財團法人民間司法改革基金會備份。
